# R数据结构

## Part one向量
### 首先明确“元素”的意思
元素是指数字或者字符串（用chr表示）等，根据它可以区分两个词：标量&向量
标量：一个元素组成的变量
向量：多个元素组成的变量
一个向量是一排有序排列的元素，以后会用到把一个向量作为数据框中的一列的情况
赋值
```{r}
x <- c(1,2,3)
x
x <- 1:10
x
x <- seq(1, 10, by=0.5)
x
x <- rep(1:3, times=2)
x
```
这里的x是你刚才赋值的变量名，根据自己的情况来修改
```{r}
x[4] #x第4个元素
x[-4]#排除法，除了第4个元素之外剩余的元素
x[2:4]#第2到4个元素
x[-(2:4)]#除了第2-4个元素
x[c(1,5)] #第1个和第5个元素
x[x==10]#等于10的元素
x[x<0]
x[x %in% c(1,2,5)]#存在于向量c（1，2，5）中的元素

```

## Part two 读取本地文件
```{r}
read.table(file='huahua.txt', sep='\t', header=T)
a <- read.table(file='huahua.txt', sep='\t', header=T)
```
?read.table 帮助文档查看sep和header的意思

查看行名和列名
```{r}
colnames(a)
rownames(a)
```
数据框的导出
```{r}
write.table(a,file = "paul.txt",sep =  ",",quote=F)#分隔符改为逗号，字符串不加双引号（默认格式带由双引号） 

```
这次没有处理完的数据下次想接着用怎么办?--学会保存和重新加载。保存的格式是RData。
```{r}
save.image(file="bioinfoplanet.RData")#保存当前所有变量
save(a,file="test.RData")#保存其中一个变量
load("test.RData")#再次使用RData时的加载命令
```
save(a, file="test.RData") 这句代码报错 "object 'a' not found" 的原因是因为 R 找不到名为 a 的对象。这通常是由于以下几种情况之一导致的：

对象未创建：对象 a 可能尚未在当前的 R 环境中创建或定义。例如，你可能忘记了定义 a，或者在定义 a 时出现了错误。

对象名拼写错误：你在 save 函数中使用的对象名与实际定义的对象名不匹配。例如，可能存在拼写错误或大小写不一致。

对象超出范围：对象 a 可能在其他环境或函数范围内定义，但在当前环境中不可见。例如，如果 a 是在一个函数内部定义的，那么在函数外部将无法访问到它。


提取元素
```{r}
- a[x,y]#第x行第y列
- a[x,]#第x行
- a[,y]#第y列
- a[y] #也是第y列
- a[a:b]#第a列到第b列
- a[c(a,b)]#第a列和第b列
- a$列名#也可以提取列（优秀写法，支持Tab自动补全哦，不过只能提取一列）
```
内置数据绘制散点图
```{r}
plot(iris$Sepal.Length,iris$Sepal.Width)
```









































